【裁判字號】    97,小上,22
【裁判日期】    971014
【裁判案由】    侵權行為損害賠償
【裁判全文】
臺灣嘉義地方法院民事裁定              97年度小上字第22號
上  訴  人  乙○○○
被上訴人    兆豐產物保險股份有限公司
法定代理人  甲○○
上列當事人間請求侵權行為損害賠償事件，上訴人對於民國97年
8月26日本院嘉義簡易庭97年度嘉小字第930號第一審小額民事判
決提起上訴，本院裁定如下：
  主  文
上訴駁回。
第二審訴訟費用新臺幣壹仟伍佰元由上訴人負擔。
  理  由
一按小額訴訟事件，對於第一審裁判之上訴，非以其違背法令為
  理由，不得為之；次按上訴狀內應記載上訴理由，表明下列各
  款事項：（一）原判決所違背之法令及其具體內容（二）依訴
  訟資料可認為原判決有違背法令之具體事實，民事訴訟法第43
  6條之24第2項、第436條之25分別定有明文。又當事人於小額
  訴訟程序提起上訴，如依民事訴訟法第436之32條第2項準用同
  法第468條規定，以第一審判決有不適用法規或適用法規不當
  為理由時，其上訴狀或理由書應有具體之指摘，並揭示該法規
  之條項或其內容；若係成文法以外之法則，應揭示該法則之旨
  趣；倘為司法院解釋或最高法院之判例，則應揭示該判解之字
  號或其內容；如以民事訴訟法第436之32條第2項準用同法第
  469條第1款至第5款所列各款情形為理由時，其上訴狀或理由
  書，應揭示合於該條款之事實。上訴狀或理由書如未依此項方
  法表明者，或其所表明者，顯與上開法條規定不相合時，即難
  認為已對第一審判決之違背法令有具體之指摘，其上訴自難認
  為合法（最高法院71年度臺上字第314號判例意旨參照）。再
  者，當事人對於小額訴訟事件提起上訴時，按民事訴訟法第43
  6條之24第2項、第436條之25規定，其上訴非但應以違背法令
  為理由，並應具體表明原判決違背法令之事實及內容，是就此
  法律審性質而言，核與第三審處理程式相符，倘當事人提起小
  額訴訟第二審上訴，其上訴狀未依上揭規定，提出合於該條各
  款事由者，其未提出理由之效果及處理程序，自應準用同法第
  471條第1項之規定，即上訴人應於提起上訴後20日內，提出上
  訴理由書於原審法院，未提出者，毋庸命其補正，可逕以裁定
  駁回上訴。
二本件上訴意旨略以：上訴人收到民事庭通知書後，於8月12日
  準時前往嘉義地方法院民事庭報到參與開庭，惟被上訴人當日
  並未參與出庭，即予判決，未讓上訴人有表達意見之機會，對
  上訴人造成不公平審判。上訴人於當日8月12日準時參與開庭
  ，當時即當庭向法官表示上訴人已於97年8月8日向嘉義地方法
  院民事庭完成損害賠償之訴，且法官亦表示會併卷審理，為何
  會予以判決，為此，上訴人不服本院97年度嘉小字第930號判
  決，特於法定期間內，提起上訴等語。
三經查，上訴人對第一審小額民事判決提起上訴，其上訴狀並未
  依首揭規定，表明原判決所違背之法令及其具體內容、依訴訟
  資料可認為原判決有違背法令之具體事實，依首揭規定及說明
  ，其上訴即難認為合法。又上訴人於97年9月15日提起本件上
  訴，迄今已逾20日，仍未補正提出符合前揭說明所示之上訴理
  由，自應逕以裁定駁回上訴。
四末按於小額訴訟之上訴程序，法院為訴訟費用之裁判時，應確
  定其費用額，民事訴訟法第436條之32第1項、第436條之19第1
  項規定甚明。查本件上訴裁判費為新臺幣1,500元，應由上訴
  人負擔，爰併予確定。
五據上論結，本件上訴為不合法，依民事訴訟法第436條之32第1
  項、第2項、第436條之19第1項、第444條第1項前段、第95條
  、第78條，裁定如主文。
中    華    民    國    97    年    10    月    14    日
                  民事第二庭  審判長法  官  黃茂宏
                                    法  官  林中如
                                    法  官  蘇雅慧
正本係照原本作成。
不得抗告
中    華    民    國    97    年    10    月    14    日
                                    書記官  劉昀匊


司法院資訊處製作；財團法人民間司法改革基金會備份。
